【裁判字號】    88,訴,1916
【裁判日期】    890410
【裁判案由】    清償債務
【裁判全文】
臺灣桃園地方法院民事判決  八十八年度訴字第一九一六號
    原      告  上海商業儲蓄銀行股份有限公司
    法定代理人  乙○○
    訴訟代理人  甲○○
    被      告  丙○○
右當事人間請求清償債務事件，本院判決如左：
    主    文
原告之訴駁回。
訴訟費用由原告負擔。
    事    實
甲、原告方面：
  一、聲明：被告應給付原告新台幣（下同）八十七萬七千五百五十九元，及自民國
      八十八年八月二十三日起至八十八年九月十二日止按年利率百分之十點五以本
      金一百萬元計付之利息暨自八十八年九月十三日起至清償日止按年利率百分之
      十點五以本金八十七萬七千五百五十九元計付之利息，及自八十八年十月十四
      日起至清償日止，逾期在六個月以內部分按原利率百分之十，逾期六個月以上
      部分按原利率百分之二十計付之違約金。
  二、陳述：被告於民國八十八年二月二十五日與原告簽訂授信往來契約書，擔任案
      外人瑋得有限公司（以下簡稱瑋得公司）之連帶保證人，依該契約第五條及第
      十一條之約定「立約人及連帶保證人願開具本票作為本契約債務之擔保。立約
      人向貴行申請授信時，願檢具額度動用申請書及符合各該授信項目貴行要求之
      有關文件」、「立約人因本契約所負之一切債務，連帶保證人承諾以與立約人
      共同開具之擔保本票金額範圍內與立約人共負連帶清償責任」。被告與瑋得公
      司於八十八年三月九日共同簽發未載到期日面額八百萬元之本票一紙，其上載
      有「利息自發票日起按年利率百分之十點五計算」及「此票免除作成拒絕證書
      」之約定。瑋得公司於授信期間得循環申請動用授信額度，瑋得公司於八十八
      年八月二十三日申請授信一百萬元，原告於同日將放款金一百萬元撥入瑋得公
      司之支票存款帳戶內，惟迄仍尚有八十七萬七千五百五十九元未獲清償，迭催
      未果。被告既為共同發票人及連帶保證人，依法依約自應負連帶清償債務責任
      ，爰提起本件訴訟。
  三、證據：提出授信往來契約書、面額八百萬元之本票一紙、授信申請書、放款馭
      易紀錄單、存款對帳單等為證。
乙、被告方面：
  一、聲明：駁回原告之訴及其假執行之聲請。
  二、陳述：被告確於八十八年二月間擔任瑋得公司之連帶保證人向原告借款八百萬
      元，惟瑋得公司嗣已清償該筆借款，至於瑋得公司事後再向原告所借之一百萬
      元，被告並未作該筆借款之保證人，自無庸負保證人之責任。
    理    由
一、本件原告主張被告係瑋得公司向原告借款之連帶保證人，又瑋得公司積欠原告八
    十七萬七千五百五十九元未清償等情，固據其提出授信往來契約書、本票、授信
    申請書、放款交易紀錄單、存款對帳單、放款帳卡明細列印處理表等為證。被告
    對於曾擔任瑋得公司向原告借款之連帶保證人此節亦不爭執，惟辯稱其前所保證
    瑋得公司對原告之借款債務八百萬元，已據瑋得公司向原告清償完畢，其保證責
    任已了，嗣瑋得公司再向原告借款，即與其無關等語。經查原告自承瑋得公司前
    向其所貸之八百萬元借款已如數清償，堪信被告關此所辯屬實；再查依原告提出
    之由被告簽名為瑋得公司向原告借款之連帶保證人之授信往來契約書第五條第一
    項規定「立約人及連帶保證人願開具本票作本契約債務之擔保。」；第十條規定
    「立約人因本契約所負之一切債務，連帶保證人承諾以與立約人共同開具之擔保
    本票金額範圍內與立約人共負連帶清償責任」。又原告提出之本票，被告及瑋得
    公司均係發票人，票面金額為八百萬元，發票日係八十八年三月九日。按上開契
    約書之條文真義，應係指立約人及連帶保證人以所開具之本票，作為向原告借款
    之擔保，本票之金額即係該次契約之借款範圍，連帶保證人亦僅就該次之借款負
    連帶保證責任；執是被告所負連帶清償之擔保責任應為該次瑋得公司向原告借款
    之八百萬元，上開借款既已如數清償，被告之保證責任自屬已除，非得謂被告該
    次簽立之授信往來契約書，將使其對於借款人瑋得公司向原告借款之各筆債務永
    負保證責任。又瑋得公司嗣向原告所借之一百萬元，被告非為連帶保證人，此由
    瑋得公司該次借款之授信申請書，被告並未在其上之連帶保證人欄簽名可知，從
    而原告依保證之法律關係訴請被告給付八十七萬七千五百五十九元，及自民國八
    十八年八月二十三日起至八十八年九月十二日止按年利率百分之十點五以本金一
    百萬元計付之利息暨自八十八年九月十三日起至清償日止按年利率百分之十點五
    以本金八十七萬七千五百五十九元計付之利息，及自八十八年十月十四日起至清
    償日止，逾期在六個月以內部分按原利率百分之十，逾期六個月以上部分按原利
    率百分之二十計付之違約金，均屬無據，應予駁回。
二、據上論結，原告之訴為無理由，依民事訴訟法第第七十八條，判決如主文。
中      華      民      國    八十九    年      四      月      十      日
                                        臺灣桃園地方法院民事第二庭
~B法      官  劉志卿
右為正本係照原本作成
如對本判決上訴須於判決送達後廿日內向本院提出上訴狀
中      華      民      國    八十九    年      四      月      十七    日
~B法院書記官  顏平國


司法院資訊處製作；財團法人民間司法改革基金會備份。
